---
title: "Covid-19 Italia"
date: "`r Sys.Date()`"
output:
  html_document:
    df_print: paged
---

```{r setup, include=FALSE}
knitr::opts_chunk$set(echo = F, warning = F, comment = "")

library(tidyverse)
library(lubridate)
library(highcharter)
library(DT)
library(rjson)
```

Dati ufficiali della Protezione Civile (https://github.com/pcm-dpc/COVID-19)

```{r dati}
dati <- read.csv("/Users/vito/Desktop/Data Science/covid-19/dati-regioni/dpc-covid19-ita-regioni.csv", h = T, sep = ",",
                    stringsAsFactors = F)

load("../notebookIT/popolazione2019_regione_eta.RData")
load("../notebookIT/predictions.RData")

dati$data <- as.Date(dati$data)
colnames(dati)[4] <- "regione"
dati$regione[dati$codice_regione == 4] <- "Trentino Alto Adige"

covid19 <- dati %>% 
  group_by(regione, data) %>% 
  summarise(
    contagi = sum(totale_casi),
    dimessi = sum(dimessi_guariti),
    decessi = sum(deceduti),
    tamponi = sum(tamponi)
  ) %>% 
  ungroup()

covid19 <- left_join(covid19, popolazione2019_regione_eta, by = "regione")

covid19 <- covid19 %>% 
  mutate(
    tasso_contagi_x_1000 = round(contagi/popolazione*1000,2),
    tasso_mortalita_x_100 = round(decessi/contagi*100,2),
    dimessi_decessi = round(dimessi/decessi,2),
    copertura_tamponi_x_100 = round(tamponi/popolazione*100,2)
  )

covid19 <- covid19 %>% 
  group_by(regione) %>% 
  mutate(
    contagi_giorno = c(NA,diff(contagi)),
    decessi_giorno = c(NA,diff(decessi)),
  ) %>% 
  ungroup()

covid19$contagi_giorno[is.na(covid19$contagi_giorno)] <-
  covid19$contagi[covid19$data == "2020-02-24"]

covid19$decessi_giorno[is.na(covid19$decessi_giorno)] <-
  covid19$decessi[covid19$data == "2020-02-24"]

italia <- covid19 %>% 
  group_by(data) %>% 
  summarise(contagi = sum(contagi), decessi = sum(decessi), 
            dimessi = sum(dimessi), popolazione = sum(popolazione),
            contagi_giorno = sum(contagi_giorno),
            decessi_giorno = sum(decessi_giorno)) %>% 
  mutate(
    tasso_contagi_x_1000 = round(contagi/popolazione*1000,2),
    tasso_mortalita_x_100 = round(decessi/contagi*100,2)
  ) %>% 
  ungroup()

# scrivo json per adriano
decessiITA_giorno_json <- list(giorno = as.character(italia$data), 
                               decessi = italia$decessi_giorno)
jsonITA <- toJSON(decessiITA_giorno_json)
write(jsonITA, file = "../notebookIT/decessiITA.json")

decessiREG_giorno_json <- list(regione = covid19$regione,
                               giorno = as.character(covid19$data), 
                               decessi = covid19$decessi_giorno)
jsonREG <- toJSON(decessiREG_giorno_json)
write(jsonREG, file = "../notebookIT/decessiREG.json")
```

**`r paste0("CASI TOTALI al ", max(italia$data), ": ", formatC(italia$contagi[italia$data == max(italia$data)], big.mark = "."))`**

**`r paste0("DIMESSI al ", max(italia$data), ": ", formatC(italia$dimessi[italia$data == max(italia$data)], big.mark = "."))`**

**`r paste0("DECESSI al ", max(italia$data), ": ", formatC(italia$decessi[italia$data == max(italia$data)], big.mark = "."))`**

### Analisi Nazionale

```{r trend}
highchart(type = "stock") %>% 
  hc_yAxis_multiples(
    list(opposite = F, title = list(text = "Contagi")),
    list(title = list(text = "Decessi"))
  ) %>% 
  hc_title(text = "Trend Giornaliero Contagi/Decessi") %>% 
  hc_subtitle(text = "D.P.C.M. = Decreto del Presidente del Consiglio dei Ministri") %>%
  hc_add_series(italia, hcaes(x = data, y = contagi_giorno),
                type = "line", name = "Contagi") %>% 
  hc_add_series(italia, hcaes(x = data, y = decessi_giorno),
                type = "line", name = "Decessi", yAxis = 1) %>% 
  hc_legend(enabled = T) %>% 
  hc_xAxis(
    title = list(text = "Giorno"),
    plotLines = list(
      list(
        label = list(text = "D.P.C.M. 04/03"),
        value = datetime_to_timestamp(as.Date("2020-03-04")),
        color = '#ff0000',
        dashStyle = "shortdash",
        width = 1
      ),
      list(
        label = list(text = "D.P.C.M. 23/02-25/02"),
        value = datetime_to_timestamp(as.Date("2020-02-25")),
        color = '#ff0000',
        dashStyle = "shortdash",
        width = 1
      ),
      list(
        label = list(text = "D.P.C.M. 01/03"),
        value = datetime_to_timestamp(as.Date("2020-03-01")),
        color = '#ff0000',
        dashStyle = "shortdash",
        width = 1
      ),
      list(
        label = list(text = "D.P.C.M. 04/03"),
        value = datetime_to_timestamp(as.Date("2020-03-04")),
        color = '#ff0000',
        dashStyle = "shortdash",
        width = 1
      ),
      list(
        label = list(text = "D.P.C.M. 08/03-09/03"),
        value = datetime_to_timestamp(as.Date("2020-03-09")),
        color = '#ff0000',
        dashStyle = "shortdash",
        width = 1
      ),
      list(
        label = list(text = "D.P.C.M. 11/03"),
        value = datetime_to_timestamp(as.Date("2020-03-11")),
        color = '#ff0000',
        dashStyle = "shortdash",
        width = 1
      ),
      list(
        label = list(text = "D.P.C.M. 22/03"),
        value = datetime_to_timestamp(as.Date("2020-03-22")),
        color = '#ff0000',
        dashStyle = "shortdash",
        width = 1
      )
    )
  )
```

```{r tassi italia}
highchart(type = "stock") %>% 
  hc_yAxis_multiples(
    list(opposite = F, title = list(text = "Tasso di contagio")),
    list(title = list(text = "Tasso di mortalità"))
  ) %>% 
  hc_add_series(italia, hcaes(x = data, y = tasso_contagi_x_1000),
    type = "line", name = "Tasso di contagio x 1000 abitanti") %>% 
  hc_add_series(italia, hcaes(x = data, y = tasso_mortalita_x_100,2),
    type = "line", name = "Tasso di mortalità x 100 contagi", yAxis = 1) %>% 
  hc_legend(enabled = T) %>% 
  hc_title(text = "Tasso Giornaliero Contagi/Decessi") %>%
  hc_subtitle(text = "D.P.C.M. = Decreto del Presidente del Consiglio dei Ministri") %>% 
  hc_xAxis(
    title = list(text = "Giorno"),
    plotLines = list(
      list(
        label = list(text = "D.P.C.M. 04/03"),
        value = datetime_to_timestamp(as.Date("2020-03-04")),
        color = '#ff0000',
        dashStyle = "shortdash",
        width = 1
      ),
      list(
        label = list(text = "D.P.C.M. 23/02-25/02"),
        value = datetime_to_timestamp(as.Date("2020-02-25")),
        color = '#ff0000',
        dashStyle = "shortdash",
        width = 1
      ),
      list(
        label = list(text = "D.P.C.M. 01/03"),
        value = datetime_to_timestamp(as.Date("2020-03-01")),
        color = '#ff0000',
        dashStyle = "shortdash",
        width = 1
      ),
      list(
        label = list(text = "D.P.C.M. 04/03"),
        value = datetime_to_timestamp(as.Date("2020-03-04")),
        color = '#ff0000',
        dashStyle = "shortdash",
        width = 1
      ),
      list(
        label = list(text = "D.P.C.M. 08/03-09/03"),
        value = datetime_to_timestamp(as.Date("2020-03-09")),
        color = '#ff0000',
        dashStyle = "shortdash",
        width = 1
      ),
      list(
        label = list(text = "D.P.C.M. 11/03"),
        value = datetime_to_timestamp(as.Date("2020-03-11")),
        color = '#ff0000',
        dashStyle = "shortdash",
        width = 1
      ),
      list(
        label = list(text = "D.P.C.M. 22/03"),
        value = datetime_to_timestamp(as.Date("2020-03-22")),
        color = '#ff0000',
        dashStyle = "shortdash",
        width = 1
      )
    )
  )
```

```{r predict}
highchart(type = "stock") %>% 
  hc_add_series(italia, hcaes(x = data, y = contagi),
                name = "Contagi", type = "line",
                color = "black") %>% 
  hc_add_series(prediction5, hcaes(x = data, y = floor(pred)),
                name = "Previsione 5%", type = "line",
                color = "#ffb3b3") %>% 
  hc_add_series(prediction10, hcaes(x = data, y = floor(pred)),
                name = "Previsione 10%", type = "line",
                color = "#b3d9ff") %>% 
  hc_add_series(prediction20, hcaes(x = data, y = floor(pred)),
                name = "Previsione 20%", type = "line",
                color = "#b3e6b3") %>% 
  hc_legend(enabled = T) %>% 
  hc_title(text = paste0("Previsione Contagi al ", min(prediction5$data)-1)) %>% 
  hc_subtitle(text = "Le previsioni sono elaborate ipotizzando un decremento giornaliero costante dei 
nuovi contagi pari al 5%, 10% e 20%.
") %>% 
  hc_yAxis(title = list(text = "Tasso di contagio")) %>% 
  hc_xAxis(title = list(text = "Giorno"))
```

### Analisi Regionale

```{r covid19}
tabella <- covid19 %>% 
  filter(data == max(covid19$data)) %>% 
  select(data, regione, tasso_contagi_x_1000, tasso_mortalita_x_100,
         dimessi_decessi, copertura_tamponi_x_100)
  
datatable(tabella, 
  options = list(
    columnDefs = list(list(className = 'dt-center', targets = "_all"))
  ),
  colnames = c("Data","Regione","Tasso Contagio (x1000)","Tasso Mortalità (x100)","Dimessi/Decessi","% Tamponi"),        
  caption = "I dati sono cumulati a partire dal 24/02/2020"
)
```

```{r trend contagi}
highchart(type = "stock") %>% 
  hc_add_series(covid19, hcaes(x = data, y = contagi_giorno, 
    group = regione), type = "line") %>% 
  hc_legend(enabled = T) %>% 
  hc_title(text = "Trend Giornaliero Contagi") %>%
  hc_xAxis(title = list(text = "Giorno")) %>% 
  hc_yAxis(title = list(text = "Contagi"))
```

```{r trend decessi}
highchart(type = "stock") %>% 
  hc_add_series(covid19, hcaes(x = data, y = decessi_giorno, 
    group = regione), type = "line") %>% 
  hc_legend(enabled = T) %>% 
  hc_title(text = "Trend Giornaliero Decessi") %>%
  hc_xAxis(title = list(text = "Giorno")) %>% 
  hc_yAxis(title = list(text = "Decessi"))
```

```{r tasso contagi}
highchart(type = "stock") %>% 
  hc_add_series(covid19, hcaes(x = data, y = tasso_contagi_x_1000, 
    group = regione), type = "line") %>% 
  hc_legend(enabled = T) %>% 
  hc_title(text = "Tasso di contagio (x 1000 abitanti)") %>%
  hc_xAxis(title = list(text = "Giorno")) %>% 
  hc_yAxis(title = list(text = "Tasso di contagio"))
```

```{r tasso decessi}
highchart(type = "stock") %>% 
  hc_add_series(covid19, hcaes(x = data, y = tasso_mortalita_x_100, 
    group = regione), type = "line") %>% 
  hc_legend(enabled = T) %>% 
  hc_title(text = "Tasso di mortalità (x 100 contagi)") %>%
  hc_xAxis(title = list(text = "Giorno")) %>% 
  hc_yAxis(title = list(text = "Tasso di mortalità"))
```

```{r dimessi-decessi}
highchart(type = "stock") %>% 
  hc_add_series(covid19, hcaes(x = data, y = dimessi_decessi, 
    group = regione), type = "line") %>% 
  hc_legend(enabled = T) %>% 
  hc_title(text = "Rapporto Dimessi-Decessi") %>%
  hc_xAxis(title = list(text = "Giorno")) %>% 
  hc_yAxis(title = list(text = "Rapporto"))

```
















